【裁判字號】    95,訴,826
【裁判日期】    951229
【裁判案由】    違反毒品危害防制條例
【裁判全文】
臺灣嘉義地方法院刑事判決               95年度訴字第826號
公  訴  人  臺灣嘉義地方法院檢察署檢察官
被      告  甲○○
                    （現另案於臺灣嘉義監獄鹿草分監執行中
上列被告因違反毒品危害防制條例案件，經檢察官提起公訴（九
十五年度毒偵字第一二八一號），被告於準備程序中就被訴事實
為有罪之陳述，經本院合議庭裁定由受命法官改依簡式審判程序
審理，判決如下：
    主  文
甲○○施用第一級毒品，累犯，處有期徒刑捌月，扣案之針筒壹
支、毒品包裝袋壹個，均沒收。
    事  實
一、甲○○前於民國九十二年間因施用毒品案件，經臺灣高雄地
    方法院以九十二年度毒聲字第四三四九號裁定令入戒治處所
    施以強制戒治，嗣因毒品危害防制條例於九十三年一月九日
    修正施行，並刪除再犯強制戒治之規定，乃於是日因法律變
    更戒治期滿執行完畢，同一案件另於九十二年十二月十一日
    經臺灣高雄地方法院以九十二年簡上字第三０九六號判處有
    期徒刑八月，並經臺灣高等法院高雄分院以九十三年度上訴
    字第二五號駁回上訴確定，甫於九十四年一月二十二日縮刑
    期滿執行完畢。詎仍不知悔改，於強制戒治執行完畢釋放後
    五年內，基於施用第一級毒品海洛因之犯意，於九十五年八
    月一日晚間九時許，在高雄縣旗山鎮○○路○段五九巷三號
    住處，以針筒注射之方式，施用第一級毒品海洛因一次，嗣
    於九十五年八月四日下午一時三十分許，在上址經警搜索扣
    得海洛因一小包（毛重０點二公克，檢驗前重０點０五公克
    ，因檢驗已用罄）及注射針筒一支等物，並得甲○○同意採
    尿送驗，結果呈嗎啡陽性反應，而查悉上情。
二、案經高雄縣警察局旗山分局報由臺灣高雄地方法院檢察署呈
    請臺灣高等法院檢察署檢察長令轉臺灣嘉義地方法院檢察署
    檢察官偵查起訴。
    理  由
一、本件係經被告甲○○於準備程序當庭表示認罪，而經本院裁
    定以簡式審判程序加以審理，則依據刑事訴訟法第二百七十
    三條之二、同法第一百五十九條第二項之規定，不適用傳聞
    法則有關限制證據能力之相關規定，合先敘明。
二、訊據被告甲○○對於在上揭時地施用第一級毒品海洛因之犯
    行，於本院準備程序及審理時均坦承不諱，而被告於九十五
    年八月四日經警採尿送驗結果，呈嗎啡陽性反應（海洛因於
    人體會代謝成嗎啡，因此海洛因之施用者，係檢驗其尿液中
    之嗎啡反應），有臺灣檢驗科技股份有限公司濫用藥物尿液
    檢驗報告（檢體編號：180）、高雄縣警察局採集尿液檢體
    監管紀錄表、旗山分局毒品危害防制條例嫌疑人尿液對照表
    各一紙在卷可參，且扣案疑似海洛因之白粉一包，經送鑑定
    結果確含有海洛因成分（檢驗前０點０五公克、檢驗後檢體
    用罄），此有高雄市立凱旋醫院濫用藥物成品檢驗鑑定書一
    份在卷足憑，並有搜索票、搜索筆錄、扣押物品目錄表各一
    份、毒品照片二幀附卷可參，並有已注射針筒一支扣案可資
    佐證，足認被告之自白與事實相符。此外，被告前因施用毒
    品案件，經臺灣高雄地方法院以九十二年度毒聲字第四三四
    九號裁定令入戒治處所施以強制戒治，於九十三年一月九日
    因法律變更戒治期滿執行完畢出所，同一案件另經判處有期
    徒刑八月確定，有臺灣嘉義地方法院檢察署刑案資料查註紀
    錄表、臺灣高等法院被告前案紀錄表各一份附卷可稽，足見
    被告確係在強制戒治執行完畢釋放後，五年內再犯施用第一
    級毒品犯行甚明。本件事證明確，被告施用毒品之犯行堪予
    認定。
二、查海洛因屬毒品危害防制條例所定之第一級毒品。故核被告
    甲○○所為，係犯毒品危害防制條例第十條第一項之施用第
    一級毒品罪；其施用前後持有海洛因之低度行為，為施用之
    高度行為所吸收，均不另論罪。再被告前因施用毒品案件，
    經臺灣高雄地方法院以九十二年簡上字第三０九六號判處有
    期徒刑八月，並經臺灣高等法院高雄分院以九十三年度上訴
    字第二五號駁回上訴確定，於九十四年一月二十二日縮刑期
    滿執行完畢等情，有前述臺灣嘉義地方法院檢察署刑案資料
    查註紀錄表及臺灣高等法院被告前案紀錄表各一份附卷可按
    ；其因犯罪，經判處有期徒刑確定，執行完畢五年以內，「
    故意」再犯本案法定刑為有期徒刑以上之罪，應論以累犯，
    並加重其刑。爰審酌被告前曾因施用毒品而經強制戒治，竟
    未思悔改，顯然缺乏禁絕毒害決心，與被告施用毒品之次數
    ，以及施用毒品犯行係屬戕害自身健康之行為，尚未危害他
    人，而被告於本院審理中坦承施用毒品犯行之態度等一切情
    狀，量處如主文所示之刑，以資懲儆。
三、扣案之疑似海洛因毒品一小包，確含海洛因成分（毛重０點
    二公克，檢驗前重０點０五公克），業如前述，因檢驗後檢
    體用罄，有前揭高雄市立凱旋醫院濫用藥物成品檢驗鑑定書
    一份在卷可稽，雖為違禁物，然既已滅失，自無庸諭知沒收
    ；而上開毒品外包裝袋一個，既係被告所有，用於包裹毒品
    ，防其裸露、逸出、潮濕，便於持有藉以施用，亦為被告供
    本件施用第一級毒品海洛因所用之物，另已使用過之注射針
    筒一支，亦為被告供本件施用第一級毒品海洛因所用之物，
    然均非屬專供施用毒品所用之器具，應依刑法第三十八條第
    一項第二款規定，宣告沒收之。
據上論斷，應依刑事訴訟法第二百七十三條之一第一項、第二百
九十九條第一項前段，毒品危害防制條例第十條第一項，刑法第
十一條、第四十七條第一項、第三十八條第一項第二款，判決如
主文。
本案經檢察官蔡彥守到庭執行職務。
中    華    民    國    95    年    12    月    29    日
                  刑事第一庭    法  官  黃琴媛
上列正本證明與原本無異。
如不服本判決，應於判決送達後10日內向本院提出上訴狀（應附
繕本）。
中    華    民    國    95    年    12    月    29    日
                                書記官  李彩娥
附記本判決論罪之法條全文
毒品危害防制條例第十條第一項
施用第一級毒品者，處六月以上五年以下有期徒刑。


司法院資訊處製作；財團法人民間司法改革基金會備份。
